【裁判字號】    89,上易,548
【裁判日期】    890418
【裁判案由】    竊盜
【裁判全文】
臺灣高等法院臺南分院刑事判決              八十九年度上易字第五四八號    Ｇ
      上  訴  人
      即  被  告  甲  ○  ○
右上訴人因竊盜案件，不服臺灣臺南地方法院八十九年度易字第一四二號中華民國八
十九年一月二十八日第一審判決（起訴案號：臺灣臺南地方法院檢察署八十八年度偵
字第一四七八九號）提起上訴，本院判決如左：
      主      文
上訴駁回。
甲○○、乙○○各緩刑年。
      事      實
一、甲○○、乙○○基於犯意之聯絡，意圖為自己不法之所有，於民國八十八年十二
    月一日上午九時十分許，趁臺南縣仁德鄉○○路○段六百五十六巷十二號丙○○
    菜園內，無人看守之際，進入該菜園，甲○○以徒手竊取菜園內高麗菜，乙○○
    則以其所有客觀上足以對人生命、身體、安全具危險性菜刀，割取高麗菜，共計
    竊取七十七顆高麗菜（每顆時值新台幣十七元），嗣於搬上甲○○所駕駛ＴＶ－
    一四三八號自小客車時，被丙○○發現，報警當場查獲，並扣得高麗菜七十七顆
    、菜刀一把（高麗菜已由丙○○領回）。
二、案經丙○○訴請臺南縣警察局歸仁分局移送臺灣臺南地方法院檢察署檢察官偵查
    起訴。
      理      由
一、訊據上訴人即被告甲○○、乙○○雖供承有於右揭時地徒手拔取或持菜刀割取丙○○菜園內高麗菜七十七顆之事實，惟均矢口否認有竊盜之犯意，甲○○辯稱：
    乙○○找伊去採高麗菜，抵達時見有人正拔起高麗菜，經詢問後被告知可以拔取
    等語；乙○○則辯稱：伊與甲○○經過菜園，見有人在撿高麗菜，詢問結果獲知
    菜園內高麗菜已遭園主棄置，可撿回食用，伊擬撿回自用或分食他人，伊與甲○○駕駛一輛小客車前往，菜刀、布袋分別在菜園內找到或撿到等語。
二、惟查右揭事實業據被告甲○○、乙○○於警訊中坦承不諱，核與告訴人丙○○之
    指訴情節相符，並有扣押書、贓物認領保管單各乙紙附卷足憑，復有扣案菜刀一
    把足資佐證。其次參以告訴人丙○○於警訊明確證稱：「（你菜園是否有繼續在
    採割？還是已不要放棄？）還繼續在採割，我並架設有竹杆，警告為有主物，不
    是放棄之菜園，我菜園有陸陸續續在採割」「（你如何發現？警方所查獲這二位
    是不是偷割你之菜的人？）我上午來菜園巡視時發現有陌生人在我菜園偷割菜，
    就用大哥大報警，因我菜園之前已被偷割好幾次，損失不少，我很生氣，近日來
    就有在注意」「你被偷割之高麗菜共有七十七粒現價值有多少？）以我賣菜價值
    為每粒十七元，七十七粒共價值新臺幣一千三百零九元」等語（詳警卷第一頁背
    面第九行至第二頁正面第五行）。又告訴人丙○○發現被告甲○○、乙○○竊取
    高麗菜，立即以行動電話報警逮獲，足證告訴人丙○○菜園內種植之高麗菜，顯
    非有意棄置任人採割，至為明灼。被告甲○○、乙○○辯稱：渠等經他人告知，
    菜園內高麗菜已遭園主棄置，可撿回食用乙節，顯係飾卸刑責之詞，應非可採。
三、告訴人丙○○嗣原審法院審理中翻異前詞，改稱：被告所撿高麗菜，乃伊棄置，
    因伊另筆土地所種高麗菜，即將採收，先前曾遭偷採，故伊特別注意，本件出於
    誤會云云。然查被告甲○○、乙○○嗣於原審法院審理中亦即八十九年一月七日
    ，已與告訴人丙○○達成和解，有和解書影本乙紙附卷足按（詳原審卷第十九頁
    ），乃翻異前詞，多方迴護被告甲○○、乙○○，且翻異之詞亦與警訊所述不符
    。果若其菜園內高麗菜，已遭棄置，何須以竹杆圈圍？又何須特別留意有無人前
    往偷菜？且於發現被告甲○○、乙○○偷菜後竟立即報警？足證告訴人丙○○翻
    異之詞，顯非可採。故被告甲○○、乙○○竊盜犯行，事證明確，均堪認定。
四、按扣案菜刀乙把，刀刃極其鋒利，行竊時如對人砍擊，足以傷害人之身體，客觀
    上具有危險性，屬於兇器，被告甲○○、乙○○行竊時，竟攜帶菜刀。核被告甲○○、乙○○所為，均係犯刑法第三百二十一條第一項第三款攜帶兇器竊盜罪。
    又被告甲○○、乙○○彼此間具有犯意之聯絡及行為之分擔，均應論以共同正犯
    。
五、原審以被告甲○○、乙○○罪證明確，因予適用刑法第二十八條、第三百二十一
    條第一項第三款、第三十八條第一項第二款規定，並審酌被告甲○○、乙○○素
    行、犯罪動機、目的、手段及犯罪後態度與所生危害等一切情狀，各量處有期徒
    刑七月。扣案菜刀一把，為被告甲○○、乙○○共同供竊盜犯罪所用之物，且屬
    被告乙○○所有，業據被告甲○○供明在卷，爰依法宣告沒收。至於盛裝高麗菜
    所用布袋，亦敘明未經扣案，為免將來執行發生困難，爰不併予諭知沒收。本院
    經核原判決認事用法，並無不合，量刑亦稱允當。上訴意旨，指摘原判決不當，
    為無理由，應予駁回。末按被告甲○○、乙○○前均未曾受有期徒刑以上刑之宣
    告，有本院被告前案紀錄表足按。兼以案發後已頗表悔意，復與告訴人丙○○達
    成和解，告訴人丙○○亦表明不願深究之意。歷經此次偵審程序，當知警惕，信
    無再犯之虞。本院因認其所受刑之宣告，以暫不執行為適當，爰併予宣告緩刑三
    年，以勵自新。
據上論斷，應依刑事訴訟法第三百六十八條，刑法第七十四條第一款，判決如主文。
本案經檢察官曾顯智到庭執行職務。
中    華    民    國      八十九      年      四      月      十八      日
                                  臺灣高等法院臺南分院刑事第五庭
                                      審判長法官  茆    臺    雲
                                            法官  蔡    長    林
                                            法官  李    文    福
右正本證明與原本無異。
不得上訴。
                                      法院書記官  徐    瑞    清
中    華    民    國      八十九      年      四      月     十九       日
附錄：本判決論罪法條
刑法第三百二十一條第一項第三款：
      犯竊盜罪而有左列情形之一者，處六月以上、五年以下有期徒刑：
      三、攜帶兇器而犯之者。


司法院資訊處製作；財團法人民間司法改革基金會備份。
